臺灣臺中地方法院小額民事判決
110年度沙建小字第5號
原      告  清觀設計工程有限公司

法定代理人  黃佛勁  
被      告  王中平  
訴訟代理人  張紫芳  
上列當事人間請求給付工程款事件，經本院於民國111年7月26日
言詞辯論終結，判決如下：
    主      文
原告之訴及其假執行之聲請均駁回。
訴訟費用新臺幣壹仟元由原告負擔。 
　　事實及理由
壹、程序方面：
    原告經合法通知，未於最後言詞辯論期日到場，核無民事訴
    訟法第386條各款所列情形，應依被告之聲請，由其一造辯
    論而為判決。
貳、實體方面：
一、原告主張：（一）兩造於民國108年9月間簽訂「工程合約書
    」（下稱系爭工程契約），約定被告將門牌號碼臺中市○○區
    ○○路000巷00號房屋（下稱系爭房屋）之裝修工程交由原告
    按設計圖示、估價單，經被告簽證同意後所列項目施工（下
    爭系爭工程），工程總價為新臺幣（下同）1,560,000元。
    且原告已依約於108年12月14日完工，並將系爭房屋點交被
    告進住使用，被告於翌日（即15日）搬入系爭房屋。（二）
    依系爭工程契約第4條第5款記載：「保固款：完工退場時，
    甲方應於一個月內給付乙方工程款 (現金) 5 %計新台幣柒
    萬捌仟元整(未稅)」，被告迄未給付保固款78,000元，經原
    告於109年3月間以通訊軟體LINE通知被告付款，被告仍未置
    理，為此爰依民法第490條第1項、第505條第1項規定及系爭
    工程合約第4條約定，請求被告給付工程款等語。並聲明：
    （一）被告應給付原告78,000元，及自起訴狀繕本送達翌日
    起至清償日止，按週年利率百分之5計算之利息。（二）請
    准宣告假執行。
二、被告則以：（一）原告於施工時，曾將1樓客廳之牆壁踢腳
    板予以拆除，卻沒有復原。及1樓客廳之裝潢木櫃長蟲，被
    告曾請人清理，卻一樣長蟲。及磁磚與牆壁之縫隙很大。（
    二）因以上均屬原告之施工範圍，故不同本件原告之請求內
    容等語資為抗辯。並聲明：原告之訴駁回。　　
三、本院之判斷：
（一）按稱承攬者，謂當事人約定，一方為他方完成一定之工作
      ，他方俟工作完成，給付報酬之契約；報酬應於工作交付
      時給付之，無須交付者，應於工作完成時給付之，民法第
      490條第1項、第505條第1項分別定有明文。
（二）次按因契約互負債務者，於他方當事人未為對待給付前，
      得拒絕自己之給付。但自己有先為給付之義務者，不在此
      限，民法第264條第1項定有明文。復按承攬人完成之工作
      有瑕疵，而其瑕疵係因可歸責於承攬人之事由所致者，承
      攬人應負不完全給付之債務不履行責任，定作人得請求修
      補或賠償損害，並有民法第264條規定之適用（最高法院 
      94年度臺上字第93號民事裁判意旨參照）。　
（三）另按當事人主張有利於己之事實者，就其事實有舉證之責
      任，民事訴訟法第277條前段定有明文。又按民事訴訟如
      係由原告主張權利者，應先由原告負舉證之責，若原告先
      不能舉證，以證實自己主張之事實為真實，則被告就其抗
      辯事實即令不能舉證，或其所舉證據尚有疵累，亦應駁回
      原告之請求（最高法院17年度上字第917號民事裁判意旨
      參照）。　
（四）原告主張：兩造於108年9月間簽訂「工程合約書」（即系
      爭工程契約），約定被告將門牌號碼臺中市○○區○○路000
      巷00號房屋（即系爭房屋）之裝修工程交由原告按設計圖
      示、估價單，經被告簽證同意後所列項目施工（即系爭工
      程），工程總價為1,560,000元。且原告於108年12月14日
      完工，並將系爭房屋點交被告進住使用，被告於翌日（即
      15日）搬入系爭房屋等情，業據其提出工程合約書、照片
      等影本為證（見本院卷第21至31頁、第71頁），並為被告
      所不爭執（見本院卷第93至94頁），自堪信為真實。
（五）原告主張：被告迄未依系爭工程契約第4條第5款約定給付
      保固款78,000元，經原告於109年3月間以通訊軟體LINE通
      知被告付款，被告仍未置理，為此爰依民法第490條第1項
      、第505條第1項規定及系爭工程合約第4條約定，請求被
      告給付工程款等情，被告則以前詞置辯，經查：
　　1.依系爭工程契約第4條記載：「第一款、簽約時訂金：…。
      第二款、第一期工程款：…。第三款、第二期工程款：…。
      第四款、第三期工程款：…。第五款、保固款：完工退場
      時，甲方應於一個月內給付乙方工程款 (現金) 5 %計新
      台幣柒萬捌仟元整(未稅)」等語。及依系爭工程契約第7
      條記載：「第七條、工程驗收：第一款、工程完工時，乙
      方（指原告，下同）應通知甲方（指被告，下同）驗收，
      …。第二款、工程完工時，乙方應通知甲方驗收，甲方應
      即時會同辦理驗收，未通過之事項，雙方應視工程項目協
      商完成修繕日期，且通知甲方辦理工程覆驗，並於甲方覆
      驗完畢後，始可請領貸款。乙方於修繕期間，為避免造成
      工程修繕進行不易、延遲工期，甲方於本期間未經乙方書
      面同意不得遷入或使用，若甲方自行遷入或使用，則本工
      程視同驗收通過，甲方即應將工程尚未結清之款項支付乙
      方，並辦理完工同意書。第三款、工程完工辦理驗收時，
      乙方應依據驗收未通過之事項，提列工程估收單予甲方簽
      認，乙方應依據工程估驗單逐項修繕完畢申請覆驗，始可
      請領尾款。…。」等語（見本院卷第21頁、第25至27頁）
      ，足見兩造約定於系爭工程完工時，原告應通知被告進行
      驗收，且辦理驗收時，原告應依據驗收未通過之事項，提
      列工程估收單交予被告簽認，並依據工程估驗單逐項修繕
      完畢申請覆驗，始可請領尾款即保固款78,000元。
　　2.觀諸原告提出通訊軟體LINE對話紀錄，充其量僅顯示原告
      於109年3月間請求被告給付尾款78,000元（見本院卷第71
      頁），尚難據此逕認於系爭工程完工後，原告曾依系爭工
      程契約第7條通知被告辦理驗收。　　　　　　　　
　　3.被告辯稱：原告於施工時，曾將1樓客廳之牆壁踢腳板予
      以拆除，卻沒有復原。及1樓客廳之裝潢木櫃長蟲，被告
      曾請人清理，卻一樣長蟲等情，業據其提出隨身碟為證（
      見本院卷第118頁及證物袋）。參以，原告公司法定代理
      人於111年4月20日本院言詞辯論期日陳稱：「（對被告前
      開陳述有何意見？） 前開被告所述的問題，應該都要在
      入住後壹個月內告知原告，但是被告都沒有告知。」等語
      （見本院卷第94頁），並未否認被告所辯前情。綜上，足
      認被告所辯前情，尚屬有據，應堪採信。　　
　　4.依「民事起訴狀」第1頁記載「二、原告業已依約完成施
      作，將上開住宅點交予被告進住使用多時，…」等語（見
      本院卷第15頁），足見原告自承將系爭房屋交予被告進住
      使用，顯無適用系爭工程契約第7條第2款後段「視同驗收
      通過」約定之餘地。　
　　5.綜上以析，被告辯稱系爭工程有瑕疵，且該瑕疵係因可歸
      責於原告之事由所致，而遍查全卷並無任何證據顯示於系
      爭工程完工後，原告曾依系爭工程契約第7條通知被告辦
      理驗收，且辦理驗收時，原告應依據驗收未通過之事項，
      提列工程估收單交予被告簽認，並依據工程估驗單逐項修
      繕完畢申請覆驗等情，揆諸前揭說明，被告得依民法第26
      4條規定，拒絕給付尾款即保固款78,000元。從而，原告
      主張依據民法第490條第1項、第505條第1項規定及系爭工
      程合約第4條約定，請求被告給付工程款78,000元，為無
      理由，應予駁回。
（六）綜上所述，原告主張依據民法第490條第1項、第505條第1
      項規定及系爭工程合約第4條約定，請求被告給付工程款7
      8,000元，為無理由，應予駁回。又原告之訴既經駁回，
      其假執行之聲請亦失所附麗，應併駁回。
（七）兩造其餘之攻擊防禦方法及未經援用之證據，經本院斟酌
      後，認為均不足以影響本判決之結果，自無逐一詳予論駁
      之必要，併此敘明。
四、本件依民事訴訟法第78條、第436條之19條第1項規定，確定
    其訴訟費用額為第一審裁判費1,000元應由原告負擔。
中    華    民    國   111    年    8     月    17    日
                  沙鹿簡易庭  法  官  賴秀雯
以上正本係照原本作成。
如不服本判決，應於送達後20日內，以判決違背法令為理由，向
本院提出上訴狀並表明上訴理由（上訴理由應表明一、原判決所
違背之法令及其具體內容；二、依訴訟資料可認為原判決有違背
法令之具體事實），如於本判決宣示後送達前提起上訴者，應於
判決送達後20日內補提上訴理由書（須附繕本）。如委任律師提
起上訴者，應一併繳納上訴審裁判費。
中    華    民    國   111    年    8    月    17    日
                              書記官  陳任鈞